【裁判字號】    89,上易,1834
【裁判日期】    891128
【裁判案由】    竊盜
【裁判全文】
臺灣高等法院臺中分院刑事判決                  八十九年度上易字第一八三四號
    上 訴 人    丙○○
    即 被 告
    選任辯護人  林益輝
右上訴人因竊盜案件，不服臺灣台中地方法院八十九年度易字第九六五號中華民國八
十九年七月十日第一審判決（起訴案號：臺灣台中地方法院檢察署八十九年度偵字第
一六○五號），提起上訴，本院判決如左：
      主  文
上訴駁回。
      事  實
一、丙○○意圖為自己不法之所有，向不知情之乙○○借得車號ＲＥ─三六四五號自
    用小客車後，於民國（下同）八十八年七月四日下午八時二十分許，駕駛上開自
    用小客車至台中市○○街三十一巷三十七號甲○○住宅前，聽聞甲○○住宅電話
    鈴響而無人接聽，即停車攜帶乙○○所有置於上開自用小客車車內客觀上足以置
    人死傷之兇器尖嘴鉗及十字起子各一支，踰越甲○○住宅外之牆垣，乘甲○○未
    鎖門之際，侵入甲○○住宅內，竊取甲○○所有之金戒指、金項鍊、金手鍊、金
    墜子各一個，得手後為正巧返家之甲○○發現，丙○○乃從二樓冷氣窗口跳下逃
    逸，甲○○見狀大喊「小偷」後，鄰居戊○○聞聲立即外出追捕，見丙○○駕駛
    上開自用小客車逃逸，並將上開金飾持往南投市某銀樓變價得款新台幣（下同）
    七千五百元後花用殆盡，為警循線查獲。
二、案經台中市警察局第一分局報請臺灣臺中地方法院檢察署檢察官偵查後聲請簡易
    處刑，經原審法院認不宜簡易處刑而改依通常程序審理。
    理  由
一、訊據上訴人即被告（以下簡稱為被告）丙○○雖矢口否認有上開加重竊盜之犯行
    ，辯稱：上開竊案係乙○○所為，因乙○○及其友人丁○○同意給伊十萬元作為
    頂替犯罪之代價，伊才於警局承認上開犯行，事實上上開竊案並非伊所為，伊並
    不會開車，並無向乙○○借用上開自用小客車之事云云。惟查右開犯罪事實業據
    被告於警訊時自白不諱（見偵查卷第十三頁至第十四頁），核與被害人甲○○指
    訴被竊情節及證人乙○○證述借車與被告等情，證人戊○○證述追捕及親見被告
    駕車逃逸等情均相符，復有贓物領據一紙附卷可憑。次查證人乙○○及丁○○等
    二人並未以十萬元之代價要求被告頂替本件竊盜罪嫌，亦據彼二人於原審及本院
    審理時分別到庭結證在卷，且證人丁○○更結證稱「我平常都是向乙○○借車，
    案發那幾天我要向乙○○借車，乙○○說車子已被被告丙○○借走，無法借給我
    。丙○○會開車，我曾坐過他的車子」等語（見本院卷第七十頁至第七十一頁）
    。第查被告於八十八年九月六日警訊時自白稱：「我下車在台中市○○街三一巷
    內聽到三七號住戶的電話鈴聲一直沒有人接聽，我心想該住戶可能沒有人在家，
    我才翻入圍牆進入該戶內行竊財物，我在屋內二樓翻箱倒櫃尋找價值的東西，大
    約半小時後，我聽見樓下有聲音，好像是屋主回來，我才從二樓冷氣窗口跳下逃
    逸：：我駕車逃逸時因太緊張，所以車子左後方方向燈有撞到.... 」等語，於
    原審審理時則陳述稱：「乙○○向我表示被害人二樓窗口未裝冷氣，其往下跳，
    跳過陽台，聽到有人喊小偷，快跑到車旁，因車子被其他車輛擋住，倒車好幾次
    才順利逃逸，被害人金飾擺在二樓，一樓有養狗，乙○○更稱其持尖嘴鉗及十字
    起子竊盜」等語。查被告於警訊時未曾提及持兇器竊盜，亦未提到車子碰撞係因
    有車輛擋住其出口，被害人家中有狗及跳下窗口先跳到陽台等情，經原審訊問後
    對於被害人家中情形、竊盜手法及逃逸過程均能一一回應，苟被告非行竊之人，
    豈能對案情知之如此詳盡﹖又被告對於頂替案件之代價初則稱十萬元，經原審訊
    以如何給錢，並提醒被告一般均有前金及後謝時，被告始改口表示乙○○及丁○○有表示收到法院傳票時先付五萬元，之後再付五萬元云云，原審再訊以為何之
    前審理時未提，被告表示因忘記了，遇到乙○○才想起。查被告果願接受十萬元
    代價代乙○○頂替上開案件，當不至於對原審訊問付款方式如此重要之事以忘記
    為由搪塞，益證被告所辯不足取。另證人戊○○於本院調查時到庭結證稱：「本
    件肯定不是穿白衣之人即乙○○所為」等語（見本院卷第六十八頁），既非係乙○○所為，即應係被告所為。至被害人甲○○於警訊時雖供稱竊嫌身高約有一百
    七十至一百七十五公分左右等語，但查被害人於初遇竊賊時不免會心慌，而人一
    心慌，則所見常會有模糊之現象，故並無法資為有利於被告之證明。另證人乙○○雖有竊盜之前科，但亦無法據此即推定本件係乙○○所為。綜上所述，足證被
    告上開所辯顯係飾卸之詞，不足採信，是罪證明確，其犯行堪以認定。
二、核被告所為係犯刑法第三百二十一條第一項第一、二、三款之攜帶兇器、踰越牆
    垣、於夜間侵入住宅之加重竊盜罪。原審適用刑法刑法第三百二十一條第一項第
    一、二、三款，並審酌被告之素行，犯罪手法危害社會治安及個人生命、財產及
    居住安全，所得財物非鉅，犯後飾詞否認犯行等一切情狀，量處被告有期徒刑八
    月，以示懲儆，認事用法核無違誤，量刑亦妥適。被告上訴意旨仍執前詞否認犯
    罪，非有理由，應予駁回。又被告行竊所用之尖嘴鉗及十字起子，並非被告所有
    ，業經被告及證人乙○○分別陳明在卷，故不為沒收之諭知，併此敘明。
三、據上論結，應依刑事訴訟法第三百六十八條，判決如主文。
本案經檢察官吳經綸到庭執行職務。
中      華      民      國      八十九    年    十一    月    二十八    日
                                    臺灣高等法院臺中分院刑事第八庭
                                          審判長法  官  羅  得  村
                                                法  官  林  輝  煌
                                                法  官  劉  榮  服
右正本證明與原本無異。
不得上訴。
                                                書記官  林  玉  惠
中      華     民      國     八十九     年     十一     月   二十九   日
附錄論罪科刑法條
刑法第三百二十一條第一項：犯竊盜罪而有左列情形之一者，處六月以上五年以下有
期徒刑：
一、於夜間侵入住宅或有人居住之建築物、船艦或隱匿其內而犯之者。
二、毀越門扇、牆垣或其他安全設備而犯之者。
三、攜帶兇器而犯之者。
                                                                        Ｄ


司法院資訊處製作；財團法人民間司法改革基金會備份。
